Inventaris van het archief van het Bedrijfschap voor de Detailhandel in Alcoholhoudende Dranken, (1951) 1959-2002
Nationaal Archief, Den Haag
Bedrijfschap voor de Detailhandel in Alcoholhoudende Dranken
Bedrijfschap Alcoholhoudende Dranken
oudste stuk - jongste stuk: 1951-2002
merendeel 1959-2002
E20207
220 inventarisnummers; 4,60 meter
Nationaal Archief, Den Haag
Bedrijfschap voor de Detailhandel in Alcoholhoudende Dranken 1951-2002
Het archief van het Bedrijfschap voor de Detailhandel in Alcoholhoudende Dranken (1959-2002) bevat stukken van algemene aard (agenda's, notulen, jaarverslagen en dergelijke) en stukken over bijzondere onderwerpen. Tot de laatste categorie behoren stukken die de instelling, werking en inrichting van het Bedrijfschap betreffen, bedrijfseconomische aangelegenheden, het prijsbeleid, voorlichting en propaganda, de arbeidsverhoudingen in de slijtersbranche, de uitvaardiging van verordeningen, de wetgeving op het gebied van alcoholhoudende dranken en de afhandeling van klachten inzake de overtreding van de Drankwet. Ook zijn er documenten van de Commissie Ad Hoc (1967-1971).
Archiefvorming
Geschiedenis van de archiefvormer
Wettelijke grondslag
Met het van kracht worden van de Wet op de Bedrijfsorganisatie in 1950 is een het hele bedrijfsleven omvattende wetgeving tot stand gekomen. Deze wet is een zogenaamde raamwet, dat wil zeggen: de wet biedt ruimte om op onderscheiden gebieden van het economische leven tegemoet te komen aan de specifieke eisen die aan de op te richten publiekrechtelijke bedrijfslichamen worden gesteld.
In het eerste hoofdstuk van de Wet op de Bedrijfsorganisatie wordt de inrichting en de werking van de Sociaal Economische Raad behandeld. Naast haar adviserende taak ten opzichte van de regering heeft de raad als publiekrechtelijk lichaam verordenende bevoegdheden: zij kan voor de bedrijfslichamen bindende voorschriften uitvaardigen omtrent de inrichting, de begroting en de financiën. Tevens werkt de raad mee aan de uitvoering van wetten zoals de Wet op de Kamers van Koophandel en Fabrieken en de Vestigingswet.
Het tweede hoofdstuk van de Wet op de Bedrijfsorganisatie gaat in op de inrichting en werking van productschappen, hoofdbedrijfschappen en bedrijfschappen.
Productschappen zijn publiekrechtelijke lichamen met verordenende bevoegdheden, die ingesteld zijn voor twee of meer groepen van ondernemingen die in het bedrijfsleven een verschillende functie vervullen ten aanzien van bepaalde producten of groepen van producten. Het zijn vertikale lichamen waartoe alle bedrijven behoren die samen een bepaald eindproduct tot stand brengen.
Hoofdbedrijfschappen zijn horizontale publiekrechtelijke organisaties van ondernemingen die in het bedrijfsleven een gelijke of verwante functie vervullen. Ze worden ingesteld bij wet of AMvB, hebben verordenende bevoegdheden en hebben een coördinerende taak ten opzichte van de bij hen aangesloten bedrijfschappen. In 1956 werd bij KB het Hoofdbedrijfschap voor de Detailhandel ingesteld (Stb. 226, 1956). Dit hoofdbedrijfschap heeft onder meer tot taak de arbeidsvoorwaarden en winkelsluitingskwesties te regelen en aangesloten ondernemingen te registreren.
Bedrijfschappen zijn bedrijfslichamen, die zich min of meer hebben geconcentreerd op een bepaalde branche of bedrijfstak met de daaraan verbonden specifieke economische eisen. Zij hebben eveneens verordenende bevoegdheid. Voorts hebben ze een bestuur waarin zowel werkgevers als werknemers zijn vertegenwoordigd. In 1959 is bij wet het Bedrijfschap voor de Detailhandel voor Alcoholhoudende Dranken (voortaan vermeld als BDA) ingesteld (Stb. 15, 1959).
Bevoegdheden en Taken van het BDAD
Het BDAD behartigt de belangen van werkgevers en -nemers, werkzaam in/bij de detailhandel voor alcoholhoudende dranken, in de ruimste zin des woords. Dit houdt onder andere in:
Bevorderen van het belang van de bedrijfsuitoefening door ondernemingen waartoe het BDAD in het leven is geroepen. Hiertoe:
registreert het BDAD de ondernemingen en de in die ondernemingen werkzame personen, waarvoor zij is ingesteld (dit is uitbesteed aan het Centraal Registratiekantoor Detailhandel en Ambacht)
verstrekt het BDAD de voor de vervulling van de taak van het BDA nodige gegevens
Behartiging van de gemeenschappelijke belangen van de ondernemingen en betrokken personen. Hiertoe:
verricht het BDAD onderzoek op sociaal, economisch of technisch gebied
bevordert het BDAD de vakbekwaamheid
neemt het BDAD deel aan overleg inzake lonen en arbeidsvoorwaarden
neemt het BDAD deel aan overleg inzake het prijsbeleid in de slijtersbranche
stelt het BDAD waarborgfondsen en andere instellingen in het belang van bedrijfsgenoten in.
Het gevraagd en ongevraagd van advies dienen (bemoeienis met) van: de betreffende ministers, de SER, de besturen van het Productschap voor Gedistilleerde Dranken en het Hoofdbedrijfschap voor de Detailhandel.
Uitvaardiging van voor alle aangesloten ondernemingen bindende verordeningen en alle hieruit voortvloeiende werkzaamheden, zoals:
uitoefening van toezicht op de naleving van verordeningen
het opleggen van heffingen aan de aangesloten bedrijven, door middel van verordeningen.
Bij Koninklijk besluit van 6 juni 2002 is het Productschap Dranken ingesteld en is het Bedrijfschap voor de Detailhandel in Alcoholhoudende Dranken te samen met het Bedrijfschap Frisdranken en Waters, het Productschap voor Bier en het Produktschap voor Gedistilleerde Dranken opgeheven. De taken van het BDA zijn overgegaan naar de Commissie Slijters van het Productschap Dranken als een zogenaamde commissie ex artikel 88a.
In de periode 2002 tot de opheffing van de schappen in december 2014 heeft de Commissie Slijters geparticipeerd in het regulier overleg tussen de andere commissies ex artikel 88a en bedrijfslichamen maar heeft zelf nauwelijks of geen activiteiten of initiatieven ontplooit.
Geschiedenis van het archiefbeheer
Eerste overbrenging
Het BDA-archief is in 1983 in eerste instantie overgebracht naar de Rijksplanologische Dienst, alwaar als stagearchief het in het kader van de cursus VVA zou worden geïnventariseerd.
Nadat de cursist zijn werkzaamheden voortijdig had gestaakt, is het archief overgebracht naar de Afd. Rijksarchiefinspectie ter verdere inventarisatie door de mentor van de betreffende cursist. Nadat deze laatste de dienst heeft verlaten is door ondergetekende de inventarisatie ter hand genomen.
Aanvulling
Van aanvang af heeft de verantwoordelijkheid inzake het archiefbeheer berust bij de secretaris van het BDAD. Pierre Leinarts, de eerste secretaris van het BDAD, hield als gezegd kantoor op het adres Amaliastraat 6 te Den Haag. Aangenomen mag worden dat het archief van het BDAD eveneens op genoemd adres verbleef. Samen met de financiële administratie werd het archief van het BDAD op 12 december 1979 overgebracht naar het administratiekantoor Gervos-Adviseurs B.V. te Hillegom (Weeresteinstraat 12), zijnde het bedrijf van de enkele maanden eerder benoemde nieuwe secretaris Chris Nyqvist. Op het moment dat deze overbrenging plaatsvond had Nyqvist overigens al te kennen gegeven zijn relatie met het BDAD weer te zullen beëindigen. Ongeveer vier jaar lang heeft het archief van het BDAD in Hillegom verbleven, waar het vanaf 1 april 1980 werd beheerd door de nieuw aangestelde secretaris Cees Ultee. Toen laatstgenoemde per ultimo 1983 het secretariaat van het BDAD verplaatste naar de derde etage van het Slagershuis te Rijswijk (Diepenhorstlaan 3) is ongeveer 13,5 strekkende meter archiefmateriaal uit de periode 1951-1977 overgedragen aan de Rijksplanologische Dienst (RPD). Archiefbescheiden die door Ultee nog van administratief belang werden geacht, zoals enkele door Leinarts aangelegde notulenboeken, werden niet overgedragen maar bleven onder beheer van de secretaris. Bedoeling was dat het aan de RPD overgedragen materiaal door een cursist van de opleiding voortgezette vorming archiefbeheer (VVA) zou worden geïnventariseerd en in bewerking zou worden genomen. Door omstandigheden heeft de betreffende cursist zijn werkzaamheden echter niet voltooid. Vervolgens is het archiefmateriaal overgebracht naar de Rijksarchiefdienst (Den Haag) en aldaar in bewerking genomen. In maart 1989 werd de bewerking van dit archiefdeel door rijksarchiefinspecteur Willem Küller voltooid. Bij deze bewerking is ongeveer 11 meter archiefmateriaal vernietigd.
Per 1 juli 2002 werd het BDAD omgezet in de Commissie Slijters van het Productschap Dranken. Anderhalf jaar later werd het secretariaat van de Commissie Slijters verplaatst van het Rijswijkse Slagershuis naar een villa aan het Museumpark 9 te Rotterdam. Omdat deze villa slechts beschikte over een krap bemeten archiefbewaarplaats, stond secretaris Ultee van de Commissie Slijters voor de opgave wederom een flink deel van het archief af te stoten. Daarbij ging het behalve om archiefbescheiden van het voormalige BDAD ook om archiefbescheiden van de sinds 1974 onder de paraplu van het BDAD opererende Wijnacademie. De keuze waarvoor Ultee zich eind 2003 zag gesteld was ofwel overbrenging van archiefmateriaal naar het Nationaal Archief (tijdrovend in verband met de noodzakelijke inventarisatie en bewerking), ofwel overbrenging naar een tijdelijke archiefbewaarplaats, ofwel vernietiging van dit deel van het archief. Gekozen werd voor wat op dat moment de meest gemakkelijke oplossing was, namelijk overbrenging naar een tijdelijke archiefbewaarplaats. Hiertoe werd de bevriende Commissie Gedistilleerd benaderd die de beschikking had over een groot eigen pand aan de Westmolenstraat 2 (Lange Haven 127) te Schiedam, dat sinds 1990 ook onderdak bood aan de financiële administratie van BDAD en Commissie Slijters. Ongeveer 20 strekkende meter archiefmateriaal werd in december 2003 van Rijswijk naar Schiedam overgebracht. In het pand Westmolenstraat 2 (Lange Haven 127) werd dit materiaal opgeslagen in een kamer op de zolderverdieping. Helaas werd verzuimd een inventarislijst te maken van het betreffende materiaal. Anderzijds bemoeide ook de Commissie Gedistilleerd zich niet actief met het beheer van dit materiaal aangezien zij daartoe geen opdracht of mandaat bezat. Deze situatie heeft ruim vijfenhalf jaar geduurd. In deze vijfenhalf jaar heeft secretaris Ultee zich naar eigen zeggen nimmer genoodzaakt gezien het in Schiedam verblijvende archiefdeel te raadplegen teneinde daaruit gegevens op te diepen voor eigen gebruik dan wel ten behoeve van bestuursleden of derden.DKORTLANG10-09-2018 08:36 38
Toen de Commissie Gedistilleerd in september 2009 verhuisde van Schiedam naar een veel bescheidener onderkomen in Den Haag, liet zij de Commissie Slijters weten dat zij niet langer in staat was op te treden als bewaarder van vreemd archiefmateriaal. Daarmee stond de secretaris van de Commissie Slijters ten tweede male voor de vraag wat te doen met dit omvangrijke archiefdeel. Gesterkt door het ervaringsfeit dat het in vijfenhalf jaar nimmer nodig was geweest een zoektocht in dit archiefdeel te ondernemen, werd ditmaal resoluut voor vernietiging gekozen. Daarbij ging de secretaris er vanuit dat alle belangrijke aangelegenheden en beleidsbeslissingen uit het verleden goeddeels te reconstrueren vielen met behulp van het archiefdeel dat hij nog onder zijn persoonlijk beheer had en dat verbleef in het pand Museumpark 9. Achteraf moet worden geconstateerd dat de keuze voor vernietiging onzorgvuldig is geweest. Zo is verzuimd om voorafgaande aan de vernietiging van dit archiefdeel de officieel vastgestelde vernietigingslijst uit 1979 te raadplegen. Ook is niet nagegaan of bepaalde series en archiefbestanddelen die verbleven in het pand Museumpark 9 – zoals jaarverslagen en vergaderstukken – ook werkelijk compleet waren. Zeer waarschijnlijk heeft één en ander ertoe geleid dat in september 2009 diverse archiefbescheiden zijn vernietigd welke eigenlijk voor bewaring in aanmerking hadden moeten komen en die dan ook in de thans voorliggende inventaris ontbreken. Daarbij gaat het onder meer om de jaarverslagen 1985 t/m 1998 en tal van bijlagen van de vergaderstukken, waaronder gedetailleerde begrotingen en jaarrekeningen.
Ultimo 2010 verhuisde de Commissie Slijters van Museumpark 9 naar het naastgelegen pand Museumpark 7, alwaar de mogelijkheden tot opslag van archiefbescheiden nog beperkter waren dan reeds het geval was. Gelukkig heeft deze verhuizing niet wederom tot een vernietiging van archiefbescheiden geleid. In de wetenschap dat de Erfgoedinspectie zich inmiddels actief was gaan bemoeien met het archiefbeleid van het Productschap Dranken, besloot de secretaris van de Commissie Slijters ongeveer 9 meter strekkend archiefmateriaal in actief beheer over te dragen aan het Productschap Dranken, wat inhield dat dit materiaal geïnventariseerd en bewerkt zou gaan worden voor overbrenging naar het Nationaal Archief. De overdracht van dit archiefdeel vond plaats op 3 december 2010. In het zicht van de opheffing van de Commissie Slijters werd op 16 juni 2014 nog eens 2,5 meter strekkend archiefmateriaal van meer recenter datum door de Commissie Slijters overgedragen aan het Productschap Dranken.
De verwerving van het archief
De rechtstitel is (nog) onbekend
Inhoud en structuur van het archief
Selectie en vernietiging
Verklaring van vernietiging 1e overbrenging
Ondergetekende, secretaris van het Bedrijfschap voor de Detailhandel voor Alcolholhoudende Dranken, verklaart dat uit het archief van het Bedrijfschap voor de Detailhandel in Alcoholhoudende dranken, over de periode 1951-1977,
op grond van de lijst van voor vernietiging in aanmerking komende archiefbescheiden van lichamen ingesteld op grond van het tweede hoofdstuk van de Wet op de Bedrijfsorganisatie, vastgesteld op 30 januari 1979 (Nr. 197.820 MMA),
vernietigd zijn door versnippering, uitgevoerd door het Bureau Vernietiging Overheidsarchieven te Apeldoorn,
de volgens bijlage gespecificeerde archiefbescheiden.
's-Gravenhage, d.d. 16-03-1989
mr. C.A.W. Ultee
Bijlage bij de Verklaring van vernietiging van archiefbescheiden
Specificatie van te vernietigen bescheiden uit het archief van het Bedrijfschap voor de Detailhandel in Alcoholhoudende Dranken 1951-1977, omvang ca. 11 strekkende meter
Stukken betreffende de uitbetaling van cheques in verband met prijsvragen
Correspondentie inzake de inning van heffingen.
Presentielijsten vergaderingen
Rekeningen, bank/giroafschriften e.d.
Deelnemerslijsten, uitnodigingen e.d. diverse cursussen
Verslagen van bezoeken aan slijterijen in diverse provincies
Correspondentie inzake de registratie (inschrijvingen, uitschrijvingen, mutaties) van aangesloten slijterijen (Cartotheek) verzorgd door het Centraal Registratiekantoor
Correspondentie, met name heffingen en ontheffing vestigingsvergunning (adviezen aan Hoofdbedrijfschap Detailhandel bij aanvragen door slijters)
Voorstukken bij diverse gehouden enquêtes
Ter kennisname toegezonden stukken en lidmaatschapsarchieven
Correspondentie van eenvoudige aard, geleidebrieven, afschriften.
Bovenstaande bescheiden zijn volgens de op de vernietigingslijst voor lichamen ingesteld op grond van het tweede hoofdstuk van de wet op de bedrijfsorganisatie voorkomende categorieën te vernietigen.
Aanvulling
Ongeveer 6,3 strekkende meter archiefmateriaal is vernietigd.
Dit vernietigde materiaal bestond uit:
Inkomende correspondentie (2 meter) en uitgaande correspondentie (3 meter) van BDAD, Commissie Slijters en SSO, uitgezonderd stukken waarvan duidelijk was dat dit vergaderstukken waren (convocaties en agenda’s, bijlagen bij agenda’s, notulen en verslagen) en uitgezonderd stukken die aansloten op enkele door de secretaris aangelegde onderwerpdossiers.
Doublures van vergaderstukken, jaarverslagen, begrotingen en jaarrekeningen (0,4 meter).
Stukken van andere publiekrechtelijke organisaties en overlegorganen die geacht worden een eigen archiefbeheer te voeren (0,8 meter). Dit betrof onder andere stukken van de SER, stukken van het College Gezamenlijk Overleg Arbeidsvoorwaarden PBO-sector (GOA) en stukken van het Hoofdbedrijfschap Detailhandel (HBD).
Stukken van organisaties en personen waarvan onduidelijk was in welke relatie zij tot BDAD, Commissie Slijters en SSO stonden (0,1 meter).
Na bewerking resteerde een archief met een omvang van 3,5 meter.
Aanwijzingen voor de gebruiker
Openbaarheidsbeperkingen
Volledig openbaar
Materiële beperkingen
Het archief kent geen beperkingen voor het raadplegen van stukken als gevolg van slechte materiële staat
Aanvraaginstructie
Openbare archiefstukken kunnen online worden aangevraagd en gereserveerd. U kunt dit ook via de terminals in de studiezaal van het Nationaal Archief doen. Om te kunnen reserveren dient u de volgende stappen te volgen:
U maakt een profiel aan op www.gahetna.nl, en logt vervolgens in
Via de archiefinventaris (alleen de beschrijvingen met rode nummers) selecteert u het gewenste archiefstuk door op de knop 'Reserveren' te klikken
In het volgende scherm geeft u aan op welke dag u het archiefstuk wilt inzien
Indien u zich bevindt in de studiezaal en een tafelnummer heeft ontvangen kunt u dit nummer vermelden. Als u geen tafelnummer heeft kunt u tafelnummer 777 laten staan
Vervolgens bevestigt u uw reservering door deze te versturen.
Verwant materiaal
Beschikbaarheid van kopieën
Inventarisnummers van dit archief zijn niet in kopievorm beschikbaar
Ontbrekende gegevens inzake de aanvragen voor vestigingsvergunningen zijn te vinden bij het Centraal Registratiekantoor Detailhandel-Ambacht. Ontbrekende gegevens inzake de door het BDA uitgevaardigde verordeningen, heffingen en bekendmakingen zijn te vinden in: het Verordeningsblad Bedrijfsorganisatie (wekelijkse uitgave van de Sociaal-Economische Raad); het Mededelingenblad Bedrijfsorganisatie (wekelijkse uitgave van de Sociaal-Economische Raad).
Verder:
Archief van het Ministerie van Algemene Zaken, Kabinet van de Minister-President (toegangsnr. 2.03.01):
Stukken betreffende de inrichting van het Bedrijfschap voor de Detailhandel in Alcoholhoudende Dranken, 1957–1963 (inv. nr. 942)
Archief van het Ministerie van Sociale Zaken en Werkgelegenheid, Directoraat-Generaal Algemene Beleidsaangelegenheden (toegangsnr. 2.15.45):
Benoeming van de voorzitter van het Bedrijfschap voor de Detailhandel in Alcoholhoudende Dranken, 1961–1977 (inv. nr. 953)
Heffingsverordeningen van het Bedrijfschap voor de Detailhandel in Alcoholhoudende Dranken, 1960–1966 (inv. nr. 954)
Instellingsbesluit en totstandkoming van het Bedrijfschap voor de Detailhandel in Alcoholhoudende Dranken, 1952–1959 (inv. nr. 955)
Jaarverslagen van het Bedrijfschap voor de Detailhandel in Alcoholhoudende Dranken, 1964–1967 en 1971 (inv. nr. 956)
Samenstelling van het bestuur van het Bedrijfschap voor de Detailhandel in Alcoholhoudende Dranken, 1959–1977 (inv. nr. 957)
Vergaderstukken van het Bedrijfschap voor de Detailhandel in Alcoholhoudende Dranken, 1966 (inv. nr. 958)
Archief van het Ministerie van Sociale Zaken en Werkgelegenheid, Directoraat-Generaal Algemene Arbeidsaangelegenheden (toegangsnr. 2.15.47)
Stukken betreffende de samenstelling van het bestuur, de benoeming van de voorzitter en de goedkeuring van verordeningen van het Bedrijfschap voor de Detailhandel in Alcoholhoudende Dranken, 1978–1993 (inv. nr. 1635)
Centraal Archief van het Ministerie van Economische Zaken (toegangsnr. 2.06.087)
Stukken betreffende de samenstelling van het college van beroep van het Bedrijfschap voor de Detailhandel in Alcoholhoudende Dranken, 1959–1962 (inv. nr. 2192)
Stukken betreffende ministeriële vertegenwoordiging bij en het goedkeuren van verordeningen van het Bedrijfschap voor de Detailhandel in Alcoholhoudende Dranken, 1959–1960 (inv. nr. 4059)
Archief van het Ministerie van Economische Zaken, Directie Ordeningsvraagstukken (toegangsnr. 2.06.059.18)
Verslagen van openbare en besloten bestuursvergaderingen van het Bedrijfschap voor de Detailhandel in Alcoholhoudende Dranken, 1959–1962 (inv. nr. 258)
Archief van het Ministerie van Economische Zaken, Directoraat-Generaal voor het Midden- en Kleinbedrijf en het Toerisme (toegangsnr. 2.06.073)
Stukken betreffende de bemoeienis met de ontwikkeling van de economische samenwerking in de detailhandel in alcoholhoudende dranken, alsmede betreffende vaststelling van de prijzen voor gedistilleerd, 1960–1965 (inv. nr. 593)
Archief van het Ministerie van Economische Zaken, Directoraat-Generaal Industrie en Handel (toegangsnr. 2.06.116)
Stukken betreffende het voeren van overleg met de minister van Volksgezondheid en Milieuhygiëne en het ontvangen advies van de SER over het ontwerp-Besluit Aanvulling Omschrijving Slijtersbedrijf, artikel 3, derde lid van de Drank- en Horecawet, 1971-1972 (inv. nr. 740)
Prijsbeschikkingen sterke drank, 1971 (inv. nr. 843)
Archief van de Sociaal-Economische Raad (toegangsnr. 2.06.064)
Stukken betreffende het Bedrijfschap Detailhandel in Alcoholhoudende Dranken, 1956–1979 (inv. nr. 792) [openbaarheid beperkt tot 1 januari 2030]
Archief van de Middenstandsraad (toegangsnr. 2.06.071)
Omzetstatistiek betreffende de detailhandel in alcoholhoudende en alcoholvrije dranken samengesteld door het Economisch Instituut voor de Middenstand, 1948–1952 (inv. nr. 88)
Archief van het Productschap Dranken (toegangsnr. 2.25.100)
...
Stichting Wijnacademie (niet openbaar):
Archief van de Stichting SlijtersOpleidingen, 1995-2009
Archief van de Stichting Wijnacademie, 2010-2012
Beschrijving van de series en archiefbestanddelen
- Stukken van algemene aard, A
  - Jaarverslagen, 1959-1967, 1971-1973, 1976; 1-11; 11 delen
    - 1959-1960, 1
    - 1961, 2
    - 1962, 3
    - 1963, 4
    - 1964, 5
    - 1965, 6
    - 1966-1967, 7
    - 1971, 8
    - 1972, 9
    - 1973, 10
    - 1976, 11
  - Notulen van openbare vergaderingen., 1960-1972; 12-13; 2 delen
    - 1960-1963, 12
    - 1964-1972 (01), 13
  - Agenda's en bijlagen op de openbare vergaderingen, 1960-1969.; 14; 1 omslag
  - Notulen van vergaderingen van het Dagelijks Bestuur, 1959-1970; 15-20; 6 delen
    - 1959-1962, 15
    - 1963, 16
    - 1964, 17
    - 1965, 18
    - 1966, 19
    - 1967-1970, 20
  - Agenda's en bijlagen op de vergaderingen van het dagelijks bestuur, 1959-1970; 21-22; 2 omslagen
    - 1959-1962, 21
    - 1963-1970, 22
  - Notulen van de besloten vergaderingen, 1959-1963; 23; 1 omslag
  - Agenda's en bijlagen van de besloten vergaderingen, 1959-1963; 24; 1 omslag
  - Notulen van de gecombineerde vergaderingen van het dagelijks bestuur met de bedrijfseconomische -, de propagandacommissie en de commissie ad-hoc, 1961, 1967-1968, 1970; 25; 1 omslag
  - Correspondentie algemeen, 1965-1966; 26-27; 2 pakken
    - 1965, 26
    - 1966, 27
- Stukken betreffende bijzondere onderwerpen, B
  - Aangelegenheden inzake de instelling, werking en inrichting van het Bedrijfschap., B.1
    - Stukken betreffende de instelling van het BDA, 1951-1959; 28; 1 pak
    - Stukken betreffende de besprekingen inzake de door het Centrale Registratiekantoor Detailhandel-Ambacht voor het BDA te verrichten werkzaamheden, 1959; 29; 1 omslag
    - Lijsten van bestuursleden, 1959-1961, 1966-1967; 30-31; 2 omslagen
      - 1959-1961, 30
      - 1966-1967, 31
    - Begrotingen, 1959-1975; 32-33; 2 pakken
      - 1959-1970, 32
      - 1971-1975, 33
    - Stukken betreffende de goedkeuring van de Besluiten inkomsten en uitgaven van het bestuur BDA, alsmede de accountantsrapporten over de jaren 1959-1977., 34-35; 2 pakken
      - 1959-1967, 1969, 34
      - 1970-1971, 1973-1977, 35
        1974 en 1976-1977: alleen accountantsrapport
    - Stukken betreffende in opdracht van het DBA verrichte onderzoeken naar de mogelijkheid tot samenwerking van de detailhandel in alcoholische dranken en de verbetering van de slagvaardigheid van het BDA, 1961-1962; 36; 1 omslag
    - Stukken betreffende de benoeming van bestuursleden, 1961(08)-1977(07).; 37-43; 7 pakken
      - 1961(08)-1963(07), 37
      - 1963-1965, 38
      - 1965-1967, 39
      - 1967-1969, 40
      - 1971-1973, 41
      - 1973-1975, 42
      - 1975-1977, 43